【裁判字號】    98,易,1910
【裁判日期】    980804
【裁判案由】    竊盜
【裁判全文】
臺灣臺中地方法院刑事判決              98年度易字第1910號
公  訴  人  臺灣臺中地方法院檢察署檢察官
被      告  丙○○原名陳仕忠.
上列被告因竊盜案件，經檢察官提起公訴（98年度偵緝字第1035
號），本院判決如下：
    主    文
丙○○共同犯攜帶兇器竊盜罪，共貳罪，均累犯，各處有期徒刑
捌月。應執行有期徒刑壹年。
    犯罪事實
一、丙○○前於民國95年間，因違反毒品危害防制條例案件，經
    本院以96年豐簡字第29號判處有期徒刑4月確定，並於96年4
    月9日易科罰金執行完畢。詎其仍不知悛悔，復與陳昆龍（
    業經本院以98年度易字第744號判決，認定共同犯攜帶兇器
    竊盜罪，判處應執行有期徒刑1年確定）共同基於意圖為自
    己不法所有之犯意聯絡，於97年1月31日晚間11時30分許，
    在臺中縣神岡鄉○○路912號之「宏大油漆行」附近，以由
    丙○○把風，陳昆龍持客觀上足供兇器使用之油壓剪1支（
    未經扣案）下手行竊之方式，共同竊取「宏大油漆行」外側
    之臺灣電力股份有限公司（下稱臺電公司）所有，由臺電公
    司巡修課設計員乙○○管領中之「豐洲幹＃78號」電線桿上
    之銅玻璃電線60m/m1、9.44公斤（價值約新臺幣（下同）
    1417元）得手。其後，再進入「宏大油漆行」內，亦以由丙○○把風，陳昆龍持客觀上足供兇器使用之油壓剪1支（未
    經扣案）下手行竊之方式，將甲○○所有之「宏大油漆行」
    內電錶之內配電纜線剪斷，共同竊得電纜線1批（價值約2萬
    元）得手。嗣後丙○○與陳昆龍一同將竊得之電纜線運往臺
    中縣豐洲村東洲路105巷40號黃文凱經營之「青園資源回收
    場」變賣，所得贓款則朋分花用殆盡。嗣經警據報，始循線
    查悉上情。
二、案經乙○○、甲○○訴由臺中縣警察局豐原分局報告臺灣臺
    中地方法院檢察署檢察官偵查起訴。
    理    由
一、證據能力之說明﹕
  (一)按「被告以外之人於偵查中向檢察官所為之陳述，除顯有不
    可信之情況者外，得為證據」，刑事訴訟法第159條之1第2
    項定有明文。此乃立法者以刑事訴訟法規定檢察官代表國家
    偵查犯罪、實施公訴，依法有訊問被告、證人、鑑定人之權
    ，且實務運作時，偵查中檢察官向被告以外之人所取得之陳
    述，原則上均能遵守法律規定，不致違法取供，其可信性極
    高，為兼顧理論與實務為由，而對「被告以外之人於偵查中
    向檢察官所為之陳述」，例外設定其具備非顯不可信之要件
    時，得為證據。本件證人陳昆龍、黃文凱於偵查中向檢察官
    所為之陳述，業經具結且查無顯不可信之情形存在，依上開
    刑事訴訟法第159條之1第2項規定，具證據能力。
  (二)復按現行刑事訴訟法為保障被告之反對詰問權，排除具有虛
    偽危險性之傳聞證據，以求實體真實之發見，於該法第159
    條第1項明定被告以外之人於審判外之言詞或書面陳述，除
    法律有規定者外，不得作為證據。而刑事訴訟法第159條之1
    至159條之4有傳聞法則之例外規定，且被告以外之人於審判
    外之陳述，雖不符前4條之規定，而經當事人於審判程序同
    意作為證據，法院審酌該言詞陳述或書面陳述作成時之情況
    ，認為適當者，亦得為證據；當事人、代理人或辯護人於法
    院調查證據時，知有第159條第1項不得為證據之情形，而未
    於言詞辯論終結前聲明異議者，視為有前項之同意，刑事訴
    訟法第159條之5定有明文。本件關於以下論及之告訴人即被
    害人乙○○、甲○○於警詢中之指訴，係屬被告以外之人於
    審判外之書面陳述，而檢察官、被告並未就上開陳述有所爭
    執，且迄於言詞辯論終結前，均未主張有刑事訴訟法第159
    條第1項不得為證據之情形，是應認已同意作為證據，且經
    本院審酌後，認無不適當之情形，應認均有證據能力。
二、認定犯罪事實所憑之證據及理由﹕
    上開犯罪事實，業經被告丙○○於本院審理時坦承不諱，核
    與告訴人即被害人乙○○、甲○○於警詢中之指訴及證人即
    共犯陳昆龍、證人即「青園資源回收場」負責人黃文凱於偵
    查中之證述情節相符，復有電力線路失竊現場調查報告表3
    紙、蒐證照片10張在卷可稽，足認被告之自白與事實相符。
    本件事證明確，被告之犯行洵堪認定，應依法論科。
三、論罪科刑﹕
  (一)按刑法第321條第1項第3款之攜帶兇器竊盜罪，係以行為人
    攜帶兇器竊盜為其加重條件，此所謂兇器，其種類並無限制
    ，凡客觀上足對人之生命、身體、安全構成威脅，具有危險
    性之兇器均屬之，且祇須行竊時攜帶此種具有危險性之兇器
    為已足，並不以攜帶之初有行兇之意圖為必要（最高法院79
    年臺上字第5253號判例意旨參照）。查本件被告丙○○與共
    犯陳昆龍共同竊盜時所持之油壓剪1支，其質地堅硬，若持
    以攻擊人，將產生一定之危害，自屬足以傷害人之生命、身
    體之兇器。是核被告所為，係犯刑法第321條第1項第3款之
    加重竊盜罪。再按竊盜電線者，依刑法之規定從重處斷，電
    業法第105條定有明文。經查，本件被告所竊得之臺電公司
    電纜線為供公眾使用，有蒐證照片在卷可佐，是上開電纜線
    應為電業法第105條所規定之電線無訛，則被告竊取臺電公
    司所有電纜線之犯行，即應依電業法第105條之規定，從重
    處斷。又按電業法之上揭規定因該法條本身並無「刑」之規
    定，並非完備之刑罰法規，僅係說明有上開犯罪行為者，均
    依刑法之規定從重處斷，從而該規定應定性為量刑規範，並
    不能認為電業法第105條係普通刑法規定之特別規定，附此
    敘明。
  (二)被告與陳昆龍就上開犯行，有犯意之聯絡及行為之分擔，為
    共同正犯。被告先共同竊取臺電公司所有之銅玻璃電線，復
    共同竊取甲○○所有之電纜線，所犯2次加重竊盜罪，犯意
    各別，行為互殊，且被害人不同，應分論併罰。又被告有如
    犯罪事實欄所載之犯罪前科，此有臺灣高等法院被告前案紀
    錄表附卷可憑，其於徒刑執行完畢後，5年以內故意再犯本
    件有期徒刑以上之罪，均為累犯，各應依刑法第47條第1項
    之規定加重其刑。爰審酌被告年值青壯，不思循正軌謀求生
    活之資，竟竊取公用之臺電公司所有之電纜線，影響用電人
    之安全，造成民眾生活不便及臺電公司之正常營運，耗費數
    倍費用修復，所為實值非難，惟念及被告犯後於本院審理時
    坦承犯行，及其所竊得財物之價值尚非甚鉅等一切情狀，分
    別量處如主文所示之刑，及定其應執行刑。
據上論斷，應依刑事訴訟法第299條第1項前段，刑法第28條、第
321條第1項第3款、第47條第1項、第51條第5款，判決如主文。
本案經檢察官丁○○到庭執行職務。
中    華    民    國    98    年     8    月     4    日
                  刑事第十五庭  法  官  戴嘉慧
上正本證明與原本無異。
如不服本判決，應於收受送達後10日內向本院提出上訴書狀（應
敘述具體理由並附繕本）。
上訴書狀如未敘述理由，應於上訴期間屆滿後20日內補提理由書
於本院。
告訴人或被害人對於判決如有不服具備理由請求檢察官上訴者，
其上訴期間之計算係以檢察官收受判決正本之日期為準。
                                書記官  劉晴芬
中    華    民    國    98    年     8    月     4    日
【附錄論罪科刑法條】
《中華民國刑法第321條（加重竊盜罪）》
犯竊盜罪而有左列情形之一者，處6月以上、5年以下有期徒刑：
一、於夜間侵入住宅或有人居住之建築物、船艦或隱匿其內而犯
    之者。
二、毀越門扇、牆垣或其他安全設備而犯之者。
三、攜帶兇器而犯之者。
四、結夥三人以上而犯之者。
五、乘火災、水災或其他災害之際而犯之者。
六、在車站或埠頭而犯之者。
前項之未遂犯罰之。


司法院資訊處製作；財團法人民間司法改革基金會備份。
